【裁判字號】    95,交聲,59
【裁判日期】    950831
【裁判案由】    違反道路交通管理處罰條例
【裁判全文】
臺灣宜蘭地方法院交通事件裁定          95年度交聲字第59號
移送  機關  交通部公路總局臺北區監理所宜蘭監理站
異  議  人  甲○○
上列受處分人因違反道路交通管理處罰條例案件，對於交通部公
路總局臺北區監理所宜蘭監理站於民國95年5月1日所為之宜監字
第裁43-Z00000000號裁決處分，聲明異議，本院裁定如下：
    主  文
異議駁回。
    理  由
一、按民國94年2月5日公布並於95年2月5日施行之行政罰法第5
    條規定：「行為後法律或自治條例有變更者，適用行政機關
    最初裁處時之法律或自治條例。但裁處前之法律或自治條例
    有利於受處罰者，適用最有利於受處罰者之規定。」；又道
    路交通管理處罰條例第33條第1項、第63條第1項第1款規定
    於94年12月28日修正公布，於95年7月1日施行，而本件異議
    人即受處分人甲○○違規行為時係95年3月25日，裁決機關
    為裁決時係95年5月1日，有交通部公路總局臺北區監理所宜
    蘭監理站裁決書1份在卷可參（見本院卷第4頁），本件裁決
    機關裁處時係在道路交通管理處罰條例第33條第1項、第63
    條第1項第1款修正施行前，依前揭行政罰法第5條規定，應
    適用修正前道路交通管理處罰條例第33條第1項、第63條第1
    項第1款之規定，先予敘明。
二、原處分機關係以：異議人甲○○於95年3月25日11時5分，駕
    駛車牌號碼Q3-2622號自用小客車，以時速105公里，行經國
    道5號北上40.8公里處，超過速限90公里，經內政部警政署
    國道公路警察局第九警察隊警員掣單舉發。嗣經原處分機關
    依修正前道路交通管理處罰條例第33條第1項、第63條第1項
    第1款之規定，裁處新臺幣（下同）3,000元罰鍰，並記違規
    點數1點。
三、聲明異議意旨略以：異議人於上開時、地，行駛於內側車道
    ，且前方有2輛車，況警員並未提出超速照片，自無法證明
    異議人超速違規，為此聲明異議，請求撤銷原處分等語。
四、按汽車行駛於高速公路或設站管制之道路，而不遵管制之規
    定者，處汽車駕駛人3,000元以上6,000元以下罰鍰；又汽車
    駕駛人有第33條第1項者，除依原條款處罰鍰外，並記違規
    點數1點。修正前道路交通管理處罰條例第33條第1項、第63
    條第1項第1款定有明文。
五、經查：
（一）證人乙○○於本院訊問時證述：「我任職於內政部警政署
      國道公路警察局第九警察隊頭城分隊，自82年起擔任警員
      ，從事交通違規取締工作，本件交通違規案件是我舉發的
      ，國道5號北上40.8公里為2線道，當時警車停放在外側路
      肩，我以雷射槍測速發現異議人有超速情形。雷射槍測速
      有效距離為800公尺，本件雷射槍與違規車輛距離為232公
      尺。雷射槍是屬於現場攔停，沒有照相功能，有照片功能
      的測速儀器是屬於PDA專用測照儀器，有照片顯示，但不
      是現場攔停，是照相舉發，現場攔停是雷射槍。使用雷射
      槍取締，因無照片，當時有將雷射槍所顯示超速違規的數
      據供異議人查看。雷射槍屬於單點測速，是單一作業，測
      的車輛是單一輛，所以我們舉發該車違規，不可能隨便攔
      停舉發，必須確實有違規的事實。」等語（見本院卷第13
      頁至第16頁）。佐以異議人於本院供承：「我看錶當時車
      速大概90幾公里，不到100公里。」等語（見本院卷第12
      頁），顯見異議人當時車速確已超過限速90公里。復觀之
      證人乙○○取締交通違規案件已有13年之經驗，與異議人
      亦無仇怨，顯無須取締未超速車輛，徒增糾紛之必要。可
      證異議人於95年3月25日11時5分，駕駛車牌號碼Q3-2622
      號自用小客車，確以時速105公里，行經國道5號北上40.8
      公里處，超過速限90公里。異議人仍以前詞辯稱：未超速
      違規等語，自不足採。
（二）綜上所述，本件異議人既然有上開違規之事實，原處分機
      關據以援引修正前道路交通管理處罰條例第33條第1項、
      第63條第1項第1款規定及違反道路交通管理事件統一裁罰
      基準表之規定，裁處3,000元罰鍰，並記違規點數1點，於
      法並無不當，本件異議為無理由，應予駁回。
六、據上論斷，應依道路交通案件處理辦法第19條，裁定如主文
    。
中    華    民    國    95    年    8     月    31    日
                         臺灣宜蘭地方法院交通法庭
                                 法  官  蘇錦秀
以上正本證明與原本無異。
如不服本裁定，應於裁定送達後5日內向本院提出抗告狀。（需
附繕本）
                                 書記官  葉瑩庭
中    華    民    國    95    年    9     月    4     日


司法院資訊處製作；財團法人民間司法改革基金會備份。
